臺灣臺中地方法院刑事判決　　　　　　　　　　　　九十一年度訴字第二一八一號
　　公　訴　人　臺灣臺中地方法院檢察署檢察官
　　被　　　告　甲○○
右列被告因毒品危害防制條例案件，經檢察官提起公訴（九十一年度毒偵字第一九二
０號、第一九八四號），本院判決如左：
    主  文
甲○○連續施用第一級毒品，累犯，處有期徒刑拾月。又施用第二級毒品，累犯，處
有期徒刑陸月。應執行有期徒刑壹年。
    事  實
一、甲○○於民國八十八年間曾因贓物案件經本院臺中簡易庭判處有期徒刑四月，如
    易科罰金以三百元折算一日，於八十八年九月二十一日確定；其另因違反毒品危
    害防制條例案件，經本院判處有期徒刑六月，如易科罰金以三百元折算一日，於
    八十九年二月二十九日確定；其後並經定應執行有期徒刑九月，於九十年一月十
    日執行完畢。
二、甲○○前因施用毒品案件，先後二次經送觀察、勒戒後，均因無繼續施用毒品之
    傾向，而分別由臺灣臺中地方法院檢察署檢察官於八十七年九月二十二日以八十
    七年度偵字第一九六九五號、於八十八年五月十四日以八十八年度偵字第一０七
    四七號不起訴處分書為不起訴處分確定；其復因施用毒品案件，經本院於八十九
    年一月二十八日，以八十八年度易字第三九六四號刑事判決判處有期徒刑六月，
    如易科罰金以三百元折算一日確定，並於八十九年十一月十四日強制戒治期滿。
    然其猶不知警惕，於前開不起訴處分確定後五年以內，復基於施用第一級毒品海
    洛因之概括犯意，自九十一年四月中旬某日起至九十一年七月五日某時止，連續
    在其台中縣烏日鄉○○路一０００巷五八號住處房間內或台中市○○街其友人住
    處房間內，以將第一級毒品海洛因摻入香煙內再點燃香煙吸食之方式，平均一星
    期施用二至三次，而施用第一級毒品海洛因多次；嗣於九十一年七月七日，在台
    中市○○區○○路五十二之五號前為警查獲。其另基於施用第二級毒品甲基安非
    他命之犯意，於九十一年七月一日為警採尿時回溯九十六小時內之某時點，以不
    明之方式在不詳地點，施用第二級毒品甲基安非他命一次；嗣於九十一年七月一
    日二十時二十分許，在台中市○區○○里○○街二八一之一號三樓為警查獲。其
    復經臺灣臺中地方法院檢察署檢察官於九十一年七月七日（該聲請書誤載為八十
    年七月七日），以九十一年度聲戒字第五九七號聲請書，向本院聲請裁定先令入
    戒治處所施以強制戒治。
三、案經台中市警察局移送、台中市警察局第四分局報請臺灣臺中地方法院檢察署檢
    察官偵查起訴。
    理  由
一、訊據被告甲○○對於前揭事實除施用第二級毒品甲基安非他命一事外，餘均坦承
    不諱，其辯稱並未施用第二級毒品甲基安非他命，應係檢驗錯誤云云。然查：
（一）前揭事實業據被告為前開部分之自白，並經證人林佩芳證述明確，復有職務報
      告書、台中市衛生局尿液檢驗成績書二份、台中市警察局刑警隊委託鑑驗尿液
      代號與真實姓名對照表、台中市警察局第四分局委託鑑驗尿液代號與真實姓名
      對照表、中山醫學大學附設醫院檢驗科篩檢報告、臺灣臺中地方法院檢察署檢
      察官九十一年度聲戒字第五九七號聲請書與臺灣高等法院被告全國前案紀錄表
      、臺灣臺中地方法院檢察署刑案資料查註紀錄表在卷可稽。
（二）甲基安非他命經口服投與後約百分之七十於二十四小時內自尿中排出，約百分
      之九十於九十六小時內自尿中排出，由於目前國內尿液中甲基安非他命之檢驗
      僅為鑑定其是否呈陽性反應尚未定其含量，且甲基安非他命成分之檢出與其投
      與方式、投與量、個人體質、採尿時間與檢測儀器之精密度等諸多因素有關，
      因此僅憑尿液中呈安非他命陽性反應，並無法確實推算吸食時間距離採集時間
      之長短，惟依上述資料推斷，最長可能不會超過四日，此業經行政院衛生署藥
      物食品檢驗局以八十一年二月八日（八一）藥檢壹字第○○一一五六號函函示
      在案。故足認被告於九十一年七月一日經警採尿時，往前回溯九十六小時內之
      某時點，應有施用甲基安非他命一次，被告前開所辯，自不足採信。
（三）按「犯第十條之罪者，檢察官應先將被告送勒戒處所觀察、勒戒，其期間不得
      逾一月。」、「經觀察、勒戒後，無繼續施用毒品傾向者，應由檢察官為不起
      訴之處分；有繼續施用毒品之傾向者，由檢察官聲請法院裁定令入戒治處所施
      以強制戒治，其期間為一年。但自首者，得以保護管束代之。」、「依前項規
      定為不起訴處分後，五年內再犯第十條之罪，經觀察、勒戒後，認有繼續施用
      毒品之傾向或三犯以上者，不適用前項之規定。但應由檢察官聲請法院裁定先
      令入戒治處所施以強制戒治」，毒品危害防制條例第二十條第一、二、三項定
      有明文。再按海洛因、甲基安非他命分別係毒品危害防制條例第二條第二項第
      一、第二款所規定之第一級、第二級毒品。查被告前因施用毒品案件，經先後
      兩次觀察、勒戒後，均認無繼續施用傾向，而經臺灣臺中地方法院檢察署檢察
      官分別為不起訴處分確定；其復因施用毒品案件，經本院判處有期徒刑六月確
      定。其於前開二次不起訴處分及確定判決後五年內再有施用第一、二級毒品之
      犯行，業如前述，被告四犯毒品危害防制條例第十條之罪，殆無疑義。
（四）綜上所述，被告所辯無非事後圖卸刑責之詞，不足採信。本件事證明確，被告
      犯行洵堪認定。
三、核被告所為，係犯毒品危害防制條例第十條第一、二項之施用第一、二級毒品罪
    。其施用前持有海洛因、甲基安非他命之低度行為，已為施用之高度行為所吸收
    ，均不另論罪。被告先後多次施用第一級毒品海洛因之犯行，時間緊接，犯罪構
    成要件相同，顯係基於概括犯意為之，屬連續犯，依刑法第五十六條之規定，應
    以一罪論，並加重其刑；至公訴人起訴事實僅敘及被告於九十一年七月七日或回
    溯三日內施用第一級毒品海洛因一次之犯行，而未敘及其其餘連續多次施用第一
    級毒品海洛因之犯行，然該部分與起訴部分既具連續犯之裁判上一罪之關係，應
    為起訴效力所及，本院自得併予審究。另查被告於八十八年間曾因贓物案件經本
    院臺中簡易庭判處有期徒刑四月，如易科罰金以三百元折算一日，於八十八年九
    月二十一日確定；其另因違反毒品危害防制條例案件，經本院判處有期徒刑六月
    ，如易科罰金以三百元折算一日，於八十九年二月二十九日確定；其後並經定應
    執行有期徒刑九月，於九十年一月十日執行完畢，此有臺灣高等法院被告全國前
    案紀錄表及臺灣台中地方法院檢察署刑案資料查註紀錄表各一份在卷可憑。被告
    於前案有期徒刑執行完畢後，五年以內再犯本件有期徒刑以上之罪，屬累犯，應
    依刑法第四十七條之規定，加重其刑，並就其連續施用第一級毒品海洛因部分遞
    加之。而被告所犯前開二罪間，犯意各別，行為互殊，應予分論併罰。爰審酌被
    告犯罪之動機、目的、手段及其前經觀察、勒戒與強制戒治，並經檢察官不起訴
    處分與本院確定判決後猶故態復萌，再次施用毒品不輟，無視於毒品對自身健康
    之戕害及國家對杜絕毒品犯罪之禁令，惟施用毒品者均有相當程度之生理成癮性
    及心理依賴性，其犯罪心態與一般刑事犯罪之本質並不相同，應側重適當之醫學
    治療及心理矯治為宜，及被告犯罪後坦承犯行之犯罪態度等一切情狀，就其所犯
    前開二罪分別量處如主文所示之刑，並定其應執行之刑。復查數罪併罰中之一罪
    ，依刑法規定得易科罰金，若因與不得易科之他罪併合處罰結果而不得易科罰金
    時，原可易科部分所處之刑，自亦毋庸為易科折算標準之記載（大法官會議解釋
    第一四四號參照）；故被告因施用第二級毒品而處有期徒刑陸月部分，自亦毋庸
    為易科折算標準之記載。
四、至被告點燃香煙施用第一級毒品海洛因所用之打火機，已丟棄而不存在，業據被
    告供述在卷，爰不另宣告沒收。
五、據上論斷，應依刑事訴訟法第二百九十九條第一項前段，毒品危害防制條例第十
    條第一、二項、第二十條第三項，刑法第十一條前段、第五十六條、第四十七條
    、第五十一條第五款，判決如主文。
中      華      民      國      九十一    年      十    月      十七    日
                                臺灣臺中地方法院刑事第七庭
                                        法  官  陳  卿  和
右正本證明與原本無異。
如不服本判決，應於判決送達後十日內向本院提出上訴狀( 應附繕本 )，上訴於臺灣
高等法院臺中分院。
                                        書記官
中      華      民      國      九十一    年      十    月      十七    日
【附錄本案論罪科刑法條全文】
毒品危害防制條例第十條第一項、第二項：
施用第一級毒品者，處六月以上五年以下有期徒刑。
施用第二級毒品者，處三年以下有期徒刑。
